【裁判字號】    90,易,1980
【裁判日期】    900829
【裁判案由】    恐嚇等
【裁判全文】
臺灣高雄地方法院刑事判決                          九十年度易字第一九八號
    公  訴  人  臺灣高雄地方法院檢察署檢察官
    被      告  丁○○
                甲○○
右列被告因恐嚇等案件，經檢察官提起公訴（九十年度偵字第三八二五號），本院判
決如左：
    主  文
丁○○服用酒類，不能安全駕駛動力交通工具而駕駛，處有期徒刑參月，如易科罰金
以參佰元折算壹日；又以加害生命之事，恐嚇他人，致生危害於安全，處有期徒刑參
月，如易科罰金，以參佰元折算壹日。應執行有期徒刑伍月，如易科罰金，以參佰元
折算壹日。
甲○○服用酒類，不能安全駕駛動力交通工具而駕駛，處有期徒刑貳月，如易科罰金
，以參佰元折算壹日。
    事  實
一、丁○○、甲○○明知服用酒類或其他相類之物足以造成不能安全駕駛動力交通工
    具，有肇事危險之虞，竟於民國九十年二月十二日晚上十一時許，丁○○、甲○○二人因飲酒已達反應較慢、意識模糊、注意力無法集中並影響駕駛而不能安全
    駕駛動力交通工具之狀況下，仍於酒後駕駛動力交通工具，丁○○駕駛車牌號碼
    Ｘ二─二六二號自用小貨車，而甲○○則騎乘車牌號碼ＱＺＥ─一三一號輕型機
    車從高雄市○○路友人家飲酒後欲返回高雄市前鎮區○○○街二十九巷十號家中
    時，行經高雄市前鎮區○○○街二十九巷巷口時，雙方因行車不穩而互相擦撞，
    嗣經員警乙○○到場處理，丁○○則因氣憤，竟以加害生命之事以台語恫嚇甲○○稱：「如果不是你父母保護，你們兄弟兩人會死得很難看」等語，致甲○○心
    生畏懼，而甲○○經警以酒精測試器檢測酒精濃度，測得其呼氣所含酒精濃度達
    每公升一點一六毫克，而丁○○則拒絕酒測。
二、案經高雄市政府警察局前鎮分局報請臺灣高雄地方法院檢察署檢察官偵查起訴。
    理  由
一、訊據被告甲○○對於在右揭時、地於飲酒後其吐氣所含酒精成份已達每公升一點
    一六毫克，猶騎乘機車行經高雄市前鎮區○○○街二十九巷巷口，與被告丁○○
  所駕駛自用小貨車發生擦撞之事實，均坦承不諱，並有被告為警查獲時其吐氣所
    含酒精成分測試值及高雄市政府警察局舉發違反道路通安全管理事件通知單、測
    繪道路交通事故現場草圖等在卷可憑，足認被告自白與事實相符，堪信為真實。
    且按刑法第一百八十五條之三規定所謂「不能安全駕駛」，係抽象危險犯，並不
    以發生具體危險為必要，對於呼氣酒精濃度已達每公升零點五五毫克（○．五五
    ＭＧ＼Ｌ）以上，肇事率為一般正常人之十倍，認為已達不能安全駕車之標準，
    此業經法務部八十八年五月十八日以法八八檢字第○○一六六九號函告週知，應
    為絕對不能安全駕駛動力交通工具，且按就醫學文獻所知，酒精對人體造成之影
    響，於呼氣時酒精濃度達每公升零點二五毫克（約合體內血液中酒精濃度五○Ｍ
    Ｇ＼ＤＬ或零點零五％）即會輕度中毒，造成輕度協調功能降低；呼氣酒精濃度
    達每公升零點五毫克時（約合體內血液中酒精濃度一○○ＭＧ＼ＤＬ或零點一％
    ）屬輕到中度中毒症狀，出現反應較慢、感覺減低、影響駕駛之狀況，此有分別
    有行政院國軍退除役官兵輔導委員會臺北榮民總醫院八十八年八月五日（八八）
    北總內字第二六八六八號函文、八十八年十月二十六日（八八）院賓文廉字第一
    三四○七號臺灣高等法院函中台北醫學院附設醫院精神科主任蔡尚穎「酒精對人
    體生理與行為之影響」一文可據。被告係當日夜間飲酒，為警查獲作測試酒精濃
    度時，其吐氣所含酒精濃度之測試已達為每公升一點一六毫克，且被告猶駕車肇
    事，亦有發生汽機車擦撞情事，依前揭說明，被告當時顯已達不能安全駕駛之情
    狀。事證已臻明確，被告酒後駕車之公共危險犯行，洵堪認定。
二、訊據被告丁○○矢口否認有上揭犯行，辯稱伊並未拒絕酒測，且未出言恐嚇被告
    甲○○等語，經查，被告丁○○因酒後駕駛車牌號碼Ｘ二─二六二號自用小貨車
    行經高雄市前鎮區○○○街二十九巷巷口時，與被告甲○○所騎乘之機車發生擦
    撞一事，業據被告甲○○供述在卷，且高雄市政府警察局舉發違反道路通安全管
    理事件通知單、測繪道路交通事故現場草圖各一份在卷足憑，而被告丁○○當時
    確有飲酒，業據當時到場處理之員警乙○○證述在卷，此外復有高雄市政府警察
    局前鎮分局所製作刑法第一百八十五條之三測試觀察紀錄表一紙記載被告丁○○
    當時處於含糊不清、意識模糊，注意無法集中之行為態樣，亦有證人丙○○證述
    被告丁○○當時確有上開行為態樣等語，被告丁○○當時確有因酒精測試器吹嘴
    未換而拒絕酒測，此亦為證人丙○○證述在卷，而被告丁○○於本院審理時亦不
    否認確有其事，然依卷附酒後血中濃度與行為表現譜的關係表顯示，依被告丁○○當時行為態樣，被告丁○○血中酒精濃度應為一００至一五０ＭＧ＼ＤＬ，而
    依上開文獻顯示，被告已屬輕到中度酒精中毒症狀，已達影響駕駛之情形，此外
    ，亦有發生汽機車擦撞情事，依前揭說明，被告丁○○當時顯已達不能安全駕駛
    之情狀。另被告丁○○以「如果不是你父母保護，你們兄弟兩人會死得很難看」
    等語恫嚇甲○○一事，亦據被告甲○○指訴綦詳，而證人即當時到場處理之員警
    乙○○亦於本院審理時證述確有在場聽見被告丁○○為上開言詞恐嚇甲○○等語
    ，另證人即被告甲○○之父吳正章亦於偵訊中為相同之陳述，是以，被告丁○○
    辯稱並無酒後駕車及沒有出言恐嚇甲○○，顯係卸責之詞，不足採信，本件事證
    明確，被告丁○○酒後駕車及恐嚇之犯行，洵堪認定。
三、核被告丁○○所為，係犯刑法第三百零五條之恐嚇生命安全罪及同法第一百八十
    五條之三服用酒類不能安全駕駛動力交通工具而駕駛罪。而被告甲○○，係犯刑
    法第一百八十五條之三服用酒類不能安全駕駛動力交通工具而駕駛罪。被告丁○○所犯上開二罪，行為互異，犯意有別，應分論併罰。審酌酒精成分對人之意識
    能力具有不良影響，超量飲酒後會導致對週遭事務之辨識及反應能力較平常狀況
    薄弱，因而酒後駕車在道路上行駛，對一般往來之公眾及駕駛人自身皆具有高度
    危險性，被告二人仍置自己安危及公眾行之安全於不顧，酒後駕車而發生擦撞肇
    事，已處於不能安全駕駛動力交通工具之狀態，仍駕駛車輛，實有不該，且被告
    丁○○事後復藉故拒絕酒測，並出言威脅他人，犯後態度不佳等一切情狀，分別
    量處如主文所示之刑併均諭知易科罰金之折算標準，並就被告丁○○宣告刑部分
    ，定其應執行刑，以示懲戒。
據上論斷，應依刑事訴訟法第二百九十九條第一項前段，刑法第一百八十五條之三、
第三百零五條、第四十一條第一項、第五十一條第五款，罰金罰鍰提高標準條例第一
條前段、第二條，判決如主文。
中        華        民      國     九十     年    八    月    二十九    日
                                            臺灣高雄地方法院刑事第二庭
法  官  廖  建  瑜
右正本證明與原本無異。
如不服本判決，應於判決送達後十日內，向本院提出上訴狀。
                                                書記官  歐  文  政
中    華    民    國      九十      年      八      月      三十      日
附錄論罪科刑法條：
刑法第一百八十五條之三：
服用毒品、麻醉藥品、酒類或其他相類之物，不能安全駕駛動力交通工具而駕駛者，
處一年以下有期徒刑、拘役或三萬元以下罰金。
刑法第三百零五條
以加害生命、身體、自由、名譽、財產之事恐嚇他人，致生危害於安全者，處二年以
下有期徒刑、拘役或三百元以下罰金。


司法院資訊處製作；財團法人民間司法改革基金會備份。
